【裁判字號】    90,易,247
【裁判日期】    900227
【裁判案由】    竊盜
【裁判全文】
臺灣臺南地方法院刑事判決                            九十年度易字第二四七號
    公  訴  人  臺灣台南地方法院檢察署檢察官
    被      告  乙○○
右列被告因竊盜案件，經檢察官提起公訴（八十九年度偵字第一四０三一號），本院
判決如左：
    主  文
乙○○連續攜帶兇器竊盜，處有期徒刑柒月，緩刑參年。
扣案之鐮刀壹把、布袋壹只均沒收。
    事  實
一、乙○○意圖為自己不法之所有，基於概括之犯意，攜帶鐮刀壹把、布袋壹只等物
    ，先於民國八十九年十二月七日晚間七時許，至台南縣大內鄉○○○○段甲○○
    所有之柳丁園內，竊取柳丁共六十五台斤，得手後置於其所有之OSC-220號機車
    置物籃內；又於同日晚上十時許，駕駛該機車，再持前述鐮刀及布袋，至台南縣
    大內鄉○○村○○段被害人丙○所有之柳丁園內，欲竊取丙○所有之柳丁之際，
    為丙○發現報警查獲，並當場從其身上扣得其所有供犯罪所用之鐮刀及布袋等物
    。
二、案經台南縣警察局善化分局報請台灣台南地方法院檢察署檢察官偵查起訴。
    理  由
一、被告雖就其竊取甲○○柳丁一節坦承不諱，並經證人甲○○指述明確，且有扣案
    之柳丁六十五台斤可佐，被告此部份之犯行，可以認定。然被告另否認欲竊取丙
    ○種植之柳丁，辯稱其係要偷柳丁園外之香蕉，未進入丙○所有之柳丁園內云云
    。然查被告就其持鐮刀及布袋進入丙○所有之柳丁園內一節，於警訊及偵查中均
    坦承不諱，核與被害人丙○稱見被告進出其柳丁園二次，乃委託路人報警後，守
    候於柳丁園外，逮到從柳丁園出來之被告等語指訴之情節相符，且有被告所有供
    犯罪用之鐮刀壹把、布袋壹只扣案可資佐證，事證明確，被告前述所辯尚無足取
    ，其竊盜未遂犯行亦堪以認定。
二、按鐮刀客觀上具有危險性，足以傷害人之身體，為兇器之一種，被告意圖為自己
    不法之所有，持上揭兇器竊取被害人之財物，核其所為，係犯刑法第三百二十一
    條第一項第三款之竊盜罪及同條第二項之竊盜未遂罪。其先後二次犯行，時間緊
    接，犯罪基本構成要件相同，顯均係基於概括之犯意反覆為之，應依連續犯之規
    定論以一既遂罪並加重其刑。爰審酌被告為生活所困，需撫養五名子女（有戶籍
    謄本在卷可證），犯罪所得財物價值尚少、其品行智識程度等一切情狀，量處如
    主文所示之刑，以資懲儆。又被告前未曾受有期徒刑以上刑之宣告，有台灣台南
    地方法院檢察署刑案資料查註紀錄表在卷可憑，其經此教訓後，應知所警惕，信
    無再犯之虞，本院因認所宣告之刑以暫不執行為適當，併諭知緩刑三年，以勵自
    新。扣案之鐮刀壹把、布袋壹只，為供犯罪所用之物，且均屬被告所有，已據其
    供明在卷，均依法宣告沒收。
據上論斷，應依刑事訴訟法第二百九十九條第一項前段，刑法第五十六條、第三百二
十一條第一項第三款、第七十四條一款、第三十八條第一項第二款，判決如主文。
本案經檢察官林逸梅到庭執行職務。
中    華    民    國      九十      年      二        月    二十七      日
                              臺灣臺南地方法院刑事第二庭
                                      法  官 石家禎
右正本證明與原本無異
如不服本判決應於送達後十日內向本院提出上訴狀
                                      書記官 葉東平
中    華    民    國      九十      年      三        月       一       日
附錄本案論罪科刑法條全文：
刑法第三百二十一條第一項第二、三款
      犯竊盜罪而有左列情形之一者，處六月以上、五年以下有期徒刑：
      三、攜帶兇器而犯之者。


司法院資訊處製作；財團法人民間司法改革基金會備份。
